臺灣高等法院刑事判決　　　　　　　　94年度上訴字第2084號
上　訴　人
即　被　告　丙○○
上列上訴人，因被告偽造文書等案件，不服臺灣桃園地方法院93
年度訴字第807號，中華民國94年3月23日第一審判決（起訴案號
：臺灣桃園地方法院檢察署92 年度偵字第8725號、第14850號）
，提起上訴，本院判決如下：
    主  文
上訴駁回。
    事  實
一、丙○○前於民國（下同）88年間，因偽造文書案件，經臺灣
    桃園地方法院判處有期徒刑2年並確定，於民國90年3月20日
    假釋出獄，於90年6 月28日縮短刑期假釋期滿執行完畢，仍
    不知悔改，於92年1 月間，明知不詳姓名年籍綽號「阿勇」
    之成年男子所持有如附表一所示之證件均為來路不明之贓物
    ，竟基於故買贓物之概括犯意，先後以每張新臺幣（下同）
    一千元之價格向「阿勇」買受上開證件，並與「阿勇」共同
    基於變造特種文書之概括犯意，在桃園縣境內，將其本人之
    照片數張交予「阿勇」，由「阿勇」分別以附表一編號1至3
    所示手法，變造或偽造各該證件後，再先後在桃園縣桃園市
    ○○路與國際路口，將前開證件交與丙○○持有。又丙○○
    明知未得呂理宇之授權，竟委由不知情刻印店人員代為刻製
    呂理宇名義之印章1 顆，基於偽造私文書復持以行使及行使
    變造特種文書之概括犯意，先後於附表二所示時地，以附表
    二所示之方式，分別向臺灣大哥大股份有限公司（下稱臺灣
    大哥大公司）及泛亞電信股份有限公司（下稱泛亞公司），
    申辦取得如附表二所示門號SIM 卡及行動電話，並基於意圖
    為自己不法利益之概括犯意，連續撥打使用上開門號，致臺
    灣大哥大公司及泛亞公司之通信系統陷於錯誤，予以接收並
    提供通話服務，以此詐術獲取免付費使用門號俾與他人通訊
    聯絡之不法利益，分別詐得如附表二所示金額之通話利益。
    丙○○再於附表三所示之時、地，以附表三所示方法，申辦
    取得附表三所示之帳戶，其上開數舉，各足以生損害於戶政
    機關身分證核發作業公信力，玉山商業銀行中壢分行、富邦
    商業銀行中壢分行有關活期儲蓄存款帳戶管理作業之正確性
    ，泛亞公司、臺灣大哥大公司行動電話用戶管理、費用稽收
    作業之正確性及呂理宇、乙○○、丁○○本人。嗣於92 年5
    月9日，丙○○因在桃園市○○路1090 號茄苳郵局前之櫃員
    機上，不斷以提款卡查詢帳戶餘額，行跡可疑而為民眾報案
    ，經警前往盤查時，丙○○出示附表一編號2 所示之證件，
    當場為警識破，並自其隨身手提包中扣得如附表一編號1、4
    所示證件，俟警方移送丙○○至臺灣桃園地方法院檢察署，
    經檢察官諭知丙○○交保外出後，其仍不知悔悟，於92年7
    月29日，在桃園縣中壢市○○路○段5號前遭警盤查時，復向
    警出示如附表一編號3所示證件，當場為警識破而查獲。
二、案經桃園縣政府警察局桃園分局及中壢分局分別報請臺灣桃
    園地方法院檢察署檢察官偵查起訴。
    理  由
一、按當事人、代理人或辯護人於法院調查證據時，知有刑事訴
    訟法第159條第1項不得為證據之情形，而未於言詞辯論終結
    前聲明異議者，視為同意作為證據，刑事訴訟法第159條之5
    第2 項，定有明文。證人戊○○、呂理宇及丁○○，於警詢
    時之陳述，雖屬被告以外之人於審判外之言詞陳述，惟被告
    丙○○於原審、本院調查該等證據時，並未於言詞辯論終結
    前聲明異議，顯已默示同意法院調查該等證據，依首揭規定
    ，視為同意將該等陳述作為證據，且原審、本院審酌該等言
    詞陳述作成時，並無證明力明顯過低或證據係違法取得情況
    ，認證人戊○○、呂理宇及丁○○前開言詞陳述亦得為證據
    ，合先敘明。
二、訊據上訴人即被告（下稱被告）丙○○，固坦承持有附表一
    之證件，且冒名申辦行動電話、開設銀行帳戶，撥打電話使
    用而未繳費之情事，惟矢口否認有故買贓物、詐欺得利犯行
    ，並辯稱該阿勇者稱該證件係人家缺錢而出售，且其有依期
    繳納電話費，嗣被查獲始未繳納云云。惟查，上開犯罪事實
    ，業據被告丙○○，於原審時供承不諱，並經證人戊○○、
    呂理宇及丁○○於警詢時證述綦詳，復有內政部警政署刑事
    警察局93年10月20日刑鑑字第0930177037 號鑑驗通知書1份
    、交通部公路總局新竹區監理所中壢監理站93年8 月31日竹
    監壢字第0930018919號函1紙、戊○○出具之贓物領據單1紙
    、玉山商業銀行中壢分行92年6 月18日玉中壢字第03060903
    號函所附「呂理宇」名義之玉山商業銀行存款戶約定書、身
    分證影本各1紙、富邦商業銀行股份有限公司中壢分行93年2
    月20日（93）富壢字第42號函所附「呂理宇」名義之印鑑卡
    、身分證影本各1紙、泛亞公司「0000000000 號行動電話門
    號用戶申請書」、「單辦門號專案聲明書」各1紙、「00000
    00000 號行動電話門號用戶申請書」、「手機加門號專案聲
    明書」各1紙、臺灣大哥大公司「0000000000 號行動電話門
    號服務申請書」、「通路單門號專案同意書」各1紙、「000
    0000000號行動電話門號服務申請書」、「勁話800手機專案
    2同意書」各1紙、臺灣大哥大公司湯城辦公室93年2月9日法
    警09305842號函所附客戶門號欠費明細資料1 紙、泛亞公司
    93年2月11日（93）泛亞C字第0096號函1 紙、臺灣桃園地方
    法院檢察署93年3月18日桃檢清呂92偵字第8725號函1紙附卷
    ，及如附表一編號1至3所示之偽造、變造證件扣案可資佐證
    ，足徵被告丙○○之自白確與事實相符，自堪採信。
三、被告雖於本院為上開辯稱，並聲請傳喚證人甲○○作證，茲
    依甲○○於本院94年11月10日審理時證稱：被告有要伊開車
    載他去桃園國際路文中路口，說是要拿相片給人家用，被告
    說是人家缺錢要賣，阿勇說沒問題，伊沒有特別注意他們說
    什麼，被告沒有問證件為何這麼多，但伊覺得怪怪的，該等
    證件應係來源不明云云，佐以被告於92年5月9日、7 月29日
    經警查獲均出示不同證件，於原審時供稱「我承認我有偽造
    證件，冒名申請帳戶及電話」、「證件是我用買的」、「我
    跟他講說要剃頭的證件（即換貼相片），比較便宜」、「就
    故買贓物部分認罪」等語（參見原審卷91、113、119頁），
    可見被告上開改稱之詞，無非係卸責之詞，不足採信，證人
    甲○○於本院上開所證，亦難為其有利之認定。再者，被告
    係92年7 月29日起強制戒治，92年11月17日起入監執行毒品
    之有期徒刑一年，另因毒品罪之刑期十月接續執行，至94年
    9月16日期滿，有其前科表及指揮書可憑，可見被告於92年7
    月29日之前，並未在監執行甚明，而被告冒名申設附表二之
    4支電話，均未繳費，泛亞公司電話於92年3 月31日、4月25
    日退租，臺灣大哥大公司之電話於92年4 月28日退租乙節，
    有檢察官函查資料可憑（參見8725 號偵查卷100、102、114
    頁，73、75頁），嗣本院94年函查之結果，4 支電話所積欠
    之電話費數額仍相同，其中，泛亞電信之電話積欠2月、3月
    之話費，臺灣大哥大公司之電話無繳費紀錄等情（參見本院
    卷69、70、72、98頁），對照被告上開入監出監之資料，以
    及被告於原審所供承電話係其所打，沒有繳費，打至停話為
    止云云（參見原審卷112、116頁），可見被告於本院上開所
    辯，核係無稽之辯，難以採信。又查，被告持用變造之身分
    證及偽造之各項申請文書冒名開設銀行帳戶及申辦門號，已
    損及戶政機關有關身分證核發作業之正確性及公信力暨銀行
    有關活儲帳戶管理作業之正確、電信公司行動電話用戶管理
    、費用稽收作業之正確性，當無異論，又其使用變造之身分
    證、偽造之各項申請文書，目的既在以之冒用「呂理宇」、
    「丁○○」及「乙○○」名義行事，若其所為涉及不法，不
    論為刑事、民事抑或行政事項，必將使人誤認係該被冒名者
    即「呂理宇」、「丁○○」及「乙○○」所為，而對之追究
    責任，因而足生損害於呂理宇、丁○○及乙○○本人事屬當
    然。綜上所述，本件事證已經明確，被告丙○○上開改稱之
    詞，不足採信，是其上開犯行均堪認定，自應依法論科。
四、經查，被告明知附表一所示之證件均屬來路不明之贓物，仍
    向「阿勇」買受，核其所為，係犯刑法第349條第2項之故買
    贓物罪。被告於申辦門號、開設銀行帳戶及遭警盤查身分時
    ，出示變造之身分證及駕駛執照部分之所為，核係犯刑法第
    216條、第212條之行使變造特種文書罪。其於申辦門號、開
    設銀行帳戶時，並出示行使冒用「呂理宇」名義製作之門號
    申請書、專案同意書、聲明書、存戶約定書及印鑑卡等文件
    ，此部分所為，係犯刑法第216條、第210條之行使偽造私文
    罪。其冒名申辦取得門號後撥打使用，則係犯刑法第339 條
    第2 項之詐欺得利罪。公訴人雖認被告冒名申請門號撥打之
    行為，係犯電信法第56條第1 項之盜用他人電信設備罪，惟
    該條項罪責之成立，係以意圖為自己或第三人不法之利益，
    以有線、無線或其他電磁方式，盜接或盜用他人電信設備通
    信者為成立要件，故如行為人係以行使偽造文書之方法取得
    之電信公司所核發「合法、真實」之SIM 卡及該行動電話門
    號而加以使用，因其所取得SIM 卡及行動電話門號之費用均
    係其付費自行購置取得，並非他人之電信設備，則行為人縱
    有撥打使用之行為，尚不構成電信法第56條第1 項之罪，其
    撥打使用僅在對電信公司施用詐術以獲取免付費使用之利益
    ，應論以刑法第339條第2項之詐欺得利罪，公訴人前揭所認
    尚有誤會，惟其基本事實同一，本院自應變更其起訴法條。
    至被告如附表一編號3 所示之犯行，客觀上雖係觸犯偽造公
    印文罪及偽造特種文書罪，然由其於原審時供稱：其有告訴
    對方要剃頭的證件，就是要以真的證件換貼照片等語觀之，
    其主觀上所認識者顯為變造特種文書，則依「所知輕於所犯
    ，從其所知」之法理，其該部分所為自僅構成變造特種文書
    罪。被告偽造印章、印文、署名係偽造私文書之部分行為；
    變造特種文書、偽造私文書後，復持以行使，其變造或偽造
    之低度行為，則為行使之高度行為吸收，均不另論罪。又其
    在銀行開戶時，係使不知情銀行職員為之影印經變造之「呂
    理宇」身分證，申辦門號時，亦係使不知情之門號經銷商職
    員為之影印經變造之「呂理宇」身分證，則此各次以影印之
    方式變造證件之舉，被告係使不知情者代為，核係間接正犯
    ，被告委請某不知情之刻印店人員偽刻「呂理宇」印章1 顆
    ，亦屬間接正犯。其各次申辦泛亞公司之門號時，均係同時
    行使偽以「呂理宇」名義製作之3 聯「申請書」及「聲明書
    」，而各次申辦臺灣大哥大公司之門號時，則均係同時行使
    偽以「呂理宇」名義製作之4 聯「申請書」，各次皆係基於
    單一行使偽造文書之犯意而為，且每次主要侵害者亦係以「
    呂理宇」名義所製作文書之公共信用性此單一社會法益，因
    之，每次均僅構成單純一罪。其先後有多次故買贓物、行使
    變造特種文書、行使偽造私文書及詐欺得利之犯行，均時間
    緊接，構成要件相同，顯均係基於概括犯意反覆為之，均應
    依連續犯之規定以一罪論，並依法加重其刑。又其申辦門號
    及開設帳戶時，係同時行使變造之身分證及偽造之私文書，
    核屬一行為觸犯數罪名，應依想像競合犯之規定，從一重之
    行使偽造私文書罪處斷。其所犯上開故買贓物、行使偽造私
    文書及詐欺得利等3 罪間，有目的、手段之牽連關係，應從
    一重之行使偽造私文書罪處斷。又其各次行使變造特種文書
    之犯行，不論係意在冒名申辦門號、開設帳戶或避警查緝，
    既屬連續犯而以一罪論，自無從再予分割個別論擬，因之，
    公訴人指被告向警行使變造證件部分應另行論罪，容有誤會
    。再查，被告前因偽造文書案件，經法院判處有期徒刑2 年
    確定，於90年3月20日假釋出獄，於同年6月28日縮短刑期假
    釋期滿執行完畢，有臺灣高等法院被告全國前案紀錄表在卷
    可考，其受有期徒刑之執行完畢，5 年內再犯本件有期徒刑
    以上之罪，為累犯，應依刑法第47條規定加重其刑，並依法
    遞加重之。被告故買贓物之犯行，雖未據起訴，惟該部分與
    前揭論罪科刑之行使偽造私文書罪部分，有牽連犯之裁判上
    一罪關係，已如前述，本院自應就該部分一併裁判。
五、原審經審理結果，認被告罪證明確，因而適用刑法第28條、
    第56條、第216條、第210條、第212條、第339條第2 項、第
    349條第2項、第55條、第47條、第38條第1項第2款、第219
    條，罰金罰鍰提高標準條例第1 條前段等規定，並審酌被告
    犯罪動機、手段、次數，冒名申領門號及開設帳戶之數量，
    所行使偽造、變造文書之種類，冒名申請門號及開立帳戶對
    被冒名者所生之危害非輕，並助長「人頭帳戶」流通，易成
    犯罪之工具而影響社會治安，兼衡其所詐得免付費使用行動
    電話門號之金額共8175元，及其犯後態度尚佳等一切情狀，
    量處被告有期徒刑二年，以示懲儆。另認，如附表四編號1
    至4 所示之物，均為被告所有而供本件犯罪所用，業據被告
    供明在卷，應依刑法第38條第1項第2款規定宣告沒收。附表
    四編號2至4所示偽造之文書既經沒收，當兼括其上偽造署押
    ，此部分毋庸重複諭知沒收。如附表四編號5 至11所示偽造
    之印章、印文、簽名或指印，爰依刑法第219 條規定，宣告
    沒收。至偽造臺灣大哥大公司「0000000000號」及「000000
    0000號」行動電話服務申請書之「公司使用聯」、「代理商
    使用聯」、「銷售店點使用聯」、「通路單門號專案同意書
    」上聯、「勁話800手機專案2同意書」上聯、泛亞公司「00
    00000000號門號用戶申請書」、「ANNC2083手機加門號專案
    聲明書」、「0000000000號門號用戶申請書」、「ANCC2041
    /ANNC2042 單辦門號專案聲明書」之「泛亞電信存根聯」、
    「經銷/ 直營存根聯」、「玉山商業銀行存款戶約定書」、
    「富邦商業銀行印鑑卡」及開戶、辦理門號所繳附之變造身
    分證影本等物，於提出後，已屬各收繳單位所有，非仍屬被
    告所有，依法自不得沒收。經核其認事用法尚無違誤，量刑
    亦屬允當，被告以上情提起上訴，否認其有詐欺得利或故買
    贓物犯行，核非可取，自為無理由，其上訴應予駁回。
據上論斷，應依刑事訴訟法第368條，判決如主文。
本案經檢察官許仲瑩到庭執行職務
中　　華　　民　　國　　94　　年　　12　　月　　29　　日
　　　　　　　　　刑事第九庭    審判長法　官  陳  祐  治
　　　　　　　　　　　　　　　　　    法　官  莊  謙  崇
　　　　　　　 　 　　　　　　　　　　法　官  蔡  聰  明
以上正本證明與原本無異。
如不服本判決，應於收受送達後十日內向本院提出上訴書狀，其
未敘述上訴之理由者並得於提起上訴後十日內向本院補提理由書
（均須按他造當事人之人數附繕本）。
                                      書記官  郭  台  發
中　　華　　民　　國　　94　　年　　12　　月　　29　　日
附表一：
┌──┬───┬─────┬─────────────┐
│編號│ 姓名 │  證件    │變造或偽造方式            │
├──┼───┼─────┼─────────────┤
│ 1  │呂理宇│身分證    │將丙○○之照片換貼於呂理宇│
│    │      │          │失竊身分證上，加以變造。  │
├──┼───┼─────┼─────────────┤
│ 2  │乙○○│普通小型車│將丙○○之照片換貼於乙○○│
│    │      │駕駛執照  │失竊駕駛執照上，加以變造。│
├──┼───┼─────┼─────────────┤
│ 3  │丁○○│身分證    │將丙○○照片貼於偽造丁○○│
│    │      │          │身分證上，加以偽造。      │                                    │
├──┼───┼─────┼─────────────┤
│ 4  │戊○○│身分證    │持有，未進行變造或偽造。  │
└──┴───┴─────┴─────────────┘
附表二：
┌───┬──────┬──────────┬────┐
│時間  │犯罪地點    │  犯罪方法          │撥打金額│
├───┼──────┼──────────┼────┤
│92 年1│桃園縣中壢市│丙○○向不知情服務中│322元。 │
│月26日│臺灣電店股份│心職員陳雅惠出示變造│        │
│      │有限公司中壢│呂理宇身分證，表示其│        │
│      │健行特約服務│為呂理宇，欲申辦行動│        │
│      │中心。      │電話門號，即在「臺灣│        │
│      │            │大哥大股份有限公司行│        │
│      │            │動電話門號服務申請書│        │
│      │            │」首聯，即「公司使用│        │
│      │            │聯」上「申請人簽章」│        │
│      │            │欄內偽簽呂理宇簽名2 │        │
│      │            │枚，並因複寫而依序偽│        │
│      │            │簽至同份申請書「客戶│        │
│      │            │留存聯」、「代理商使│        │
│      │            │用聯」及「銷售店點使│        │
│      │            │用聯」，同時偽造完成│        │
│      │            │4 聯以呂理宇名義製作│        │
│      │            │之申請書，並在「通路│        │
│      │            │單門號專案同意書」上│        │
│      │            │偽造呂理宇之簽名2 枚│        │
│      │            │，復使陳雅惠為之影印│        │
│      │            │經變造之呂理宇身分證│        │
│      │            │，再變造該枚身分證影│        │
│      │            │本1 份，隨將變造呂理│        │
│      │            │宇身分證影本黏貼在申│        │
│      │            │請書首聯「公司使用聯│        │
│      │            │」之「申請人身分證件│        │
│      │            │」欄內，連同4 聯申請│        │
│      │            │書，及1 紙「同意書」│        │
│      │            │一併持交陳雅惠，以行│        │
│      │            │使之，藉此冒名呂理宇│        │
│      │            │申辦領得臺灣大哥大公│        │
│      │            │司之門號0000000000號│        │
│      │            │SIM卡1枚。          │        │
├───┼──────┼──────────┼────┤
│92年 1│同上公司中壢│丙○○向不知情服務中│1290元。│
│月26日│中山特約服務│心職員陳雅惠出示變造│        │
│      │中心。      │呂理宇身分證，表示其│        │
│      │            │為呂理宇，欲申辦行動│        │
│      │            │電話門號，即在「臺灣│        │
│      │            │大哥大股份有限公司行│        │
│      │            │動電話門號服務申請書│        │
│      │            │」之首聯即「公司使用│        │
│      │            │聯」上「申請人簽章」│        │
│      │            │欄內偽簽呂理宇簽名2 │        │
│      │            │枚，並因複寫而依序偽│        │
│      │            │簽至同份申請書「客戶│        │
│      │            │留存聯」、「代理商使│        │
│      │            │用聯」及「銷售店點使│        │
│      │            │用聯」，同時偽造完成│        │
│      │            │4 聯，以呂理宇名義製│        │
│      │            │作之申請書，並在「勁│        │
│      │            │話800手機專案2同意書│        │
│      │            │」上偽造呂理宇之簽名│        │
│      │            │2 枚，復使陳雅惠為之│        │
│      │            │影印經變造之呂理宇身│        │
│      │            │分證，再變造該枚身分│        │
│      │            │證影本1 份，隨將變造│        │
│      │            │之呂理宇身分證影本，│        │
│      │            │黏貼在「申請書」首聯│        │
│      │            │「公司使用聯」之「申│        │
│      │            │請人身分證件」欄內，│        │
│      │            │連同4聯申請書，及1紙│        │
│      │            │同意書一併持交陳雅惠│        │
│      │            │以行使之，藉此冒名呂│        │
│      │            │理宇申辦領得臺灣大哥│        │
│      │            │大公司門號0000000000│        │
│      │            │號SIM卡1枚及行動電話│        │
│      │            │1具。               │        │
├───┼──────┼──────────┼────┤
│92 年1│桃園縣中壢市│丙○○向不知情公司職│5040元。│
│月26日│中山東路2 段│員周國光，出示變造呂│        │
│      │510 號傳凌股│理宇身分證，表示其為│        │
│      │份有限公司。│呂理宇，欲申辦行動電│        │
│      │            │話門號，當場在「泛亞│        │
│      │            │電信用戶申請書」首聯│        │
│      │            │即「泛亞電信存根聯」│        │
│      │            │偽造呂理宇簽名2 枚，│        │
│      │            │並因複寫依序偽簽至同│        │
│      │            │份申請書之「經銷/ 直│        │
│      │            │營存根聯」及「客戶存│        │
│      │            │根聯」，同時偽造完成│        │
│      │            │3 聯以呂理宇名義製作│        │
│      │            │之申請書，並分別在偽│        │
│      │            │造之簽名及「申請人姓│        │
│      │            │名欄」按捺指印共9 枚│        │
│      │            │，另在3聯式「ANNC20 │        │
│      │            │83手機加門號專案聲明│        │
│      │            │書」上偽造呂理宇簽名│        │
│      │            │及指印共9 枚，復使周│        │
│      │            │國光為之影印經變造之│        │
│      │            │呂理宇身分證，再變造│        │
│      │            │該枚身分證影本1 份，│        │
│      │            │隨將變造呂理宇身分證│        │
│      │            │影本黏貼在「申請書」│        │
│      │            │首聯「泛亞電信存根聯│        │
│      │            │」之「申請人身分證件│        │
│      │            │」欄內，連同3 聯申請│        │
│      │            │書及3 聯聲明書一併持│        │
│      │            │交周國光以行使，藉此│        │
│      │            │冒名呂理宇申辦領得泛│        │
│      │            │亞公司0000000000號之│        │
│      │            │SIM卡1枚，及行動電話│        │
│      │            │1具。               │        │
├───┼──────┼──────────┼────┤
│92年 2│花蓮市○○路│丙○○向不知情通訊行│1523元。│
│月1日 │122 號極速通│職員鄭舜鏵出示變造之│        │
│      │訊行。      │呂理宇身分證，表示其│        │
│      │            │為呂理宇，欲申辦行動│        │
│      │            │電話門號，且在「泛亞│        │
│      │            │電信用戶申請書」首聯│        │
│      │            │即「泛亞電信存根聯」│        │
│      │            │上之「申請人簽章」欄│        │
│      │            │內偽造呂理宇簽名2 枚│        │
│      │            │，並因複寫而依序偽簽│        │
│      │            │至同份申請書之「經銷│        │
│      │            │/ 直營存根聯」及「客│        │
│      │            │戶存根聯」，同時偽造│        │
│      │            │完成3 聯以呂理宇名義│        │
│      │            │製作之申請書，且在申│        │
│      │            │請書上按捺指印共3 枚│        │
│      │            │另在3聯式之「ANCC20 │        │
│      │            │41/ANNC2042 單辦門號│        │
│      │            │專案聲明書」上偽造呂│        │
│      │            │呂理宇簽名共3 枚，復│        │
│      │            │使鄭舜鏵為之影印經變│        │
│      │            │造之呂理宇身分證，再│        │
│      │            │變造身分證影本1 份，│        │
│      │            │隨將變造呂理宇身分證│        │
│      │            │影本黏貼在「申請書」│        │
│      │            │首聯「泛亞電信存根聯│        │
│      │            │」「申請人身分證件」│        │
│      │            │欄內，連同3 聯申請書│        │
│      │            │及3 聯聲明書一併持交│        │
│      │            │鄭舜鏵以行使之，藉此│        │
│      │            │冒名呂理宇，申辦領得│        │
│      │            │泛亞公司0000000000號│        │
│      │            │SIM卡1枚。          │        │
└───┴──────┴──────────┴────┘
附表三：
┌───┬──────┬───────────────┐
│時間  │犯罪地點    │  犯罪方法                    │
├───┼──────┼───────────────┤
│92年 2│桃園縣中壢市│丙○○向銀行職員出示變造呂理宇│
│月11日│中山路126 號│身分證，表示其為呂理宇，欲開立│
│      │玉山銀行中壢│帳戶，當場在「玉山商業銀行存款│
│      │分行        │戶約定書」上偽造「呂理宇」簽名│
│      │            │1 枚，並蓋用偽造「呂理宇」印章│
│      │            │，以偽造「呂理宇」印文共3 枚，│
│      │            │偽造完成以「呂理宇」名義製作之│
│      │            │「約定書」1 份，復使不知情銀行│
│      │            │職員為之影印經變造之「呂理宇」│
│      │            │身分證，再變造該枚身分證影本1 │
│      │            │份，旋將變造之「呂理宇」身分證│
│      │            │正、反面影本連同「約定書」一併│
│      │            │持交銀行職員而行使之，藉此冒名│
│      │            │「呂理宇」開設帳號「0000000000│
│      │            │577號」玉山銀行中壢分行帳戶。 │
├───┼──────┼───────────────┤
│92年 2│桃園縣中壢市│丙○○向銀行職員出示變造呂理宇│
│月12日│中北路2段119│身分證，表示其為呂理宇，欲開立│
│      │號富邦商業銀│帳戶，當場在「富邦商業銀行印鑑│
│      │行中壢分行  │卡」上偽造呂理宇之簽名1 枚，並│
│      │            │蓋用偽造「呂理宇」印章，以偽造│
│      │            │呂理宇之印文2 枚，偽造完成以呂│
│      │            │理宇名義製作之「印鑑卡」1 份，│
│      │            │復使不知情之銀行職員為之影印，│
│      │            │經變造之呂理宇身分證，再變造該│
│      │            │枚身分證影本1 份，旋將變造呂理│
│      │            │宇身分證正、反面影本連同「印鑑│
│      │            │卡」一併，持交銀行職員而行使之│
│      │            │，藉此冒名「呂理宇」，開設帳號│
│      │            │「000000000000號」富邦商業銀行│
│      │            │中壢分行帳戶。                │
└───┴──────┴───────────────┘
附表四：
┌──┬──────────────────┬────┐
│編號│  應沒收之物品名稱及數量            │備    註│
├──┼──────────────────┼────┤
│ 1  │變造「呂理宇」身分證、變造「乙○○」│扣  案  │
│    │普通小型車駕駛執照上所貼用丙○○照片│刑法第38條
│    │各1張，及偽造之「丁○○」身分證1張。│第1項第2款
├──┼──────────────────┼────┤
│ 2  │申請日為92年1月26日臺灣大哥大公司092│未扣案。│
│    │0000000及0000000000 行動電話服務申請│刑法第38條
│    │書「客戶留存聯」各1 張、「通路單門號│第1項第2款
│    │專案同意書」下聯1張，及「勁話800手機│        │
│    │專案2同意書」下聯1張。              │        │
├──┼──────────────────┼────┤
│ 3  │申請日為92年1月26日泛亞公司 00000000│同上。  │
│    │54號門號「用戶申請書」及「ANNC2083手│        │
│    │機加門號專案聲明書」之「客戶存根聯」│        │
│    │各1張。                             │        │
├──┼──────────────────┼────┤
│ 4  │申請日為92年2月1日之泛亞公司00000000│同上。  │
│    │14號「用戶申請書」及「ANCC2041/ANNC2│        │
│    │042 單辦門號專案聲明書」之「客戶存根│        │
│    │聯」各1張。                         │        │
├──┼──────────────────┼────┤
│ 5  │偽造之「呂理宇」印章1顆。           │未扣案。│
│    │                                    │刑法第219
│    │                                    │條。    │
├──┼──────────────────┼────┤
│ 6  │臺灣大哥大公司「0000000000號行動電話│刑法第219
│    │服務申請書」一式另3 聯，及「通路單門│條。    │
│    │號專案同意書」上聯1 紙上偽造呂理宇之│        │
│    │簽名共7枚。                         │        │
├──┼──────────────────┼────┤
│ 7  │臺灣大哥大公司「0000000000號行動電話│同上。  │
│    │服務申請書」一式另3聯及「勁話800手機│        │
│    │專案2同意書」上聯1紙上偽造呂理宇簽名│        │
│    │共7枚。                             │        │
├──┼──────────────────┼────┤
│ 8  │泛亞公司「0000000000號門號用戶申請書│同上。  │
│    │」及「ANNC2083手機加門號專案聲明書」│        │
│    │各1式另2聯上偽造呂理宇簽名6 枚及指印│        │
│    │共10枚。                            │        │
├──┼──────────────────┼────┤
│ 9  │泛亞公司「0000000000號門號用戶申請書│同上。  │
│    │」及「ANCC2041/ANNC2042 單辦門號專案│        │
│    │聲明書」各1式另2聯上偽造之呂理宇簽名│        │
│    │共6枚及指印共2枚。                  │        │
├──┼──────────────────┼────┤
│10  │「玉山商業銀行存款戶約定書」上偽造之│同上。  │
│    │呂理宇簽名1枚及印文3枚。            │        │
├──┼──────────────────┼────┤
│11  │「富邦商業銀行印鑑卡」上偽造呂理宇簽│同上。  │
│    │名1枚及印文2枚。                    │        │
└──┴──────────────────┴────┘
附錄：本案論罪科刑法條全文
刑法第216條：
行使第二百十條至第二百十五條之文書者，依偽造、變造文書或
登載不實事項或使登載不實事項之規定處斷。
刑法第210條：
偽造、變造私文書，足以生損害於公眾或他人者，處五年以下有
期徒刑。
